臺灣高等法院刑事判決
109年度上易字第1140號
上  訴  人  
即  被  告  徐子玉



上列上訴人因妨害名譽案件，不服臺灣士林地方法院109年度易
字第83號，中華民國109年5月5日第一審判決（起訴案號：臺灣
士林地方檢察署108年度偵字第15896號），提起上訴，本院判決
如下：
    主  文
上訴駁回。
    事實及理由
一、經本院審理結果，認原審以上訴人即被告（下稱被告）徐子
    玉犯刑法第309條第1項之公然侮辱罪，處拘役20日及諭知易
    科罰金折算標準，核其認事用法及量刑均無不當，應予維持
    ，爰引用原審判決書記載之事實、證據及理由（如附件）。
二、被告上訴意旨略以：其係因雨傘遭人塗抹糞便，一時氣憤，
    才透過社區LINE群組罵塗抹者「王八蛋」、「絕子絕孫」、
    「龜三」等語，被告並未指名道姓，也不是在罵告訴人陳佩
    鴻，係告訴人自己斷章取義、對號入座。原判決認被告辱罵
    告訴人等情，顯有誤解。爰提起上訴請求撤銷原判決，另為
    被告無罪之諭知云云。
三、觀諸卷附被告在本案多數人得共見共聞之「伯爵一期大樓」
    LINE通訊群組內發言脈絡，被告先於群組上稱：「是哪一個
    絕子絕孫的畜生把大便抹在我的傘上」、「畜生」、「敢做
    就不要怕人家罵」等語，經群組內其他人詢問「請問發現的
    日期，時間？」時，被告即將告訴人數日前拍攝其疑似在社
    區門口違規停車之照片，擷圖上傳，該圖片清楚見得告訴人
    以自己名義發言「請車主儘速將車開走」等語，之後被告緊
    接該圖片稱：「上禮拜天晚上才把我的車子照了撲在網路上
    ，他媽的，我賣衣服回來再（在）搬東西他就把我的車照片
    公布在群組中，可以調錄影帶喔叫警衛來問，王八蛋」等語
    ，又延續自己雨傘遭塗抹糞便之事，稱：「我的傘掛在我家
    的鐵門上我今天拿傘才看到」、「敢做就不要怕別人罵絕子
    絕孫」等語，經其他住戶發言欲制止被告繼續辱罵，被告又
    稱：「請你不要再發言教叫那個龜三出來說」等語。以此脈
    絡，足見被告雖未明指告訴人名義，但實係藉由貼上告訴人
    名義發言之圖片，影射告訴人正係「在其雨傘塗抹糞便」之
    人，進而公然在該群組上，辱罵告訴人「王八蛋」、「絕子
    絕孫」、「龜三」等語，足以公然貶損告訴人之名譽，至堪
    認定。原審同此認定，核無違誤。被告猶執前詞主張其並未
    指名道姓、亦非辱罵告訴人云云，顯無理由，其上訴應予駁
    回。
據上論斷，應依刑事訴訟法第368條、第373條，判決如主文。
本案經檢察官陳貞卉提起公訴，被告提起上訴，檢察官吳廣莉到
庭執行職務。
中　　華　　民　　國　　109 　年　　9 　　月　　 3　　日
                  刑事第十四庭  審判長法　官  黃斯偉
                                      法　官  許泰誠
                                      法　官  紀凱峰
以上正本證明與原本無異。
不得上訴。
                                      書記官  嚴昌榮
中　　華　　民　　國　　109 　年　　9 　　月　　4 　　日